臺灣高等法院高雄分院刑事判決　　　　96年度上訴字第1763號
上　訴　人　臺灣屏東地方法院檢察署檢察官
被　　　告　甲○○
上列上訴人因被告違反毒品危害防制條例案件，不服臺灣屏東地
方法院96年度訴字第652 號中華民國96年7月13日第一審判決（
起訴案號：臺灣屏東地方法院檢察署96年度毒偵字第1019號），
提起上訴，本院判決如下：
    主  文
原判決撤銷。
甲○○施用第一級毒品，累犯，處有期徒刑玖月，減為有期徒刑
肆月又拾伍日；又施用第二級毒品，累犯，處有期徒刑伍月，減
為有期徒刑貳月又拾伍日。應執行有期徒刑陸月又拾伍日。
    事  實
一、甲○○於民國（以下同）84年間，分別因恐嚇及違反肅清煙
    毒條例案件，經台灣屏東地方法院判處應執行有期徒刑7 月
    及3 年4 月確定，嗣經裁定更定執行刑為3 年7 月，於85年
    間又因違反麻醉藥品管理條例案件，經台灣屏東地方法院判
    處應執行有期徒刑5 月，於86年間，又因違反肅清煙毒條例
    案件，經台灣屏東地方法院判處應執行有期徒刑3 年6 月確
    定，上開案件接續執行，於88年2 月4 日假釋出獄，嗣經撤
    銷假釋，執行殘期4 年1 月，於95年4 月28日縮刑期滿執行
    完畢。又於90年間因施用毒品案件，經裁定送觀察勒戒後，
    經評定認有繼續施用毒品之傾向，再經裁定令入戒治處所施
    以強制戒治，嗣因其戒治成績經評定為合格而經裁定停止戒
    治，所餘戒治期間付保護管束，嗣保護管束期滿，於91年11
    月8 日經彰化地方法院檢察署以91年度戒毒偵字第950 及95
    1 號為不起訴處分確定。詎甲○○仍不知悔改，於前揭強制
    戒治執行完畢釋放後5 年內，基於施用第一級毒品海洛因之
    犯意，於96年3 月14日，在其屏東縣枋寮鄉○○村○○路85
    號住處，以將海洛因摻入香菸內點燃吸食之方式，施用海洛
    因1 次；另基於施用第二級毒品甲基安非他命之犯意，於96
    年3 月14日，在其屏東縣枋寮鄉○○村○○路85號住處，以
    將甲基安非他命置於玻璃球管內，用火燒烤，吸食所產生煙
    霧之方式，施用甲基安非他命1 次。嗣於96年3 月16日7 時
    20分許，在屏東縣枋寮鄉○○村○○○段魚塭處，另涉竊盜
    賽鴿案件（檢察官另行偵辦中），為警查獲，並經其同意後
    ，對其採尿送驗而查知上情。
三、案經屏東縣警察局枋寮分局報告臺灣屏東地方法院檢察署檢
    察官偵查起訴。
    理  由
一、上揭施用毒品之事實，業據被告甲○○於原審及本院審理時
    坦承不諱，又被告甲○○為警採尿送驗後呈可待因、嗎啡及
    甲基安非他命陽性反應，有臺灣檢驗科技股份有限公司96年
    4 月4 日編號KＺ000000000000號濫用藥物尿液檢驗報告1 紙
    在卷可稽，足認被告甲○○之自白與事實相符，堪予採認。
    又被告甲○○前於91年間因施用毒品案件，經裁定送觀察勒
    戒後，經評定認有繼續施用毒品之傾向，再經裁定令入戒治
    處所施以強制戒治，嗣因其戒治成績經評定為合格而經裁定
    停止戒治，所餘戒治期間付保護管束，嗣保護管束期滿，於
    91年11月8 日經彰化地方法院檢察署以91年度戒毒偵字第95
    0 及951 號為不起訴處分確定，有臺灣高等法院被告前案紀
    錄表可參，是被告甲○○於觀察勒戒及強制戒治執行完畢後
    5 年內施用第一級及第二級毒品，核與毒品危害防制條例第
    23條第2 項規定相符，事証明確，其犯行已堪認定。
二、按海洛因及甲基安非他命分別係毒品危害防制條例第2 條第
    2 項第1 款、第2 款所定之第一級、第二級毒品，不得非法
    施用，是核被告甲○○施用第一、二級毒品之犯行，各係犯
    毒品危害防制條例第10條第1 項、第2 項之施用第一、二級
    毒品罪。被告甲○○為施用第一、二級毒品而持有毒品之低
    度行為，已為其施用之高度行為所吸收，不另論罪。被告甲
    ○○所犯上開2 罪，犯意各別，行為互異，應予分論併罰。
    又被告甲○○於84年間，分別因恐嚇及違反肅清煙毒條例案
    件，被台灣屏東地方法院判處應執行有期徒刑7 月及3 年4
    月確定，嗣經裁定更定執行刑為3 年7 月，於85年間，因違
    反麻醉藥品管理條例案件，被台灣屏東地方法院判處應執行
    有期徒刑5 月，於86年間，因違反肅清煙毒條例案件，被台
    灣屏東地方法院判處應執行有期徒刑3 年6 月確定，上開案
    件接續執行，於88年2 月4 日假釋出獄，嗣經撤銷假釋，執
    行殘期4 年1 月，於95年4 月28日縮刑期滿執行完畢等情，
    有臺灣高等法院被告前案紀錄表可稽，其於前開徒刑執行完
    畢後5 年以內，再度施用第一、二級毒品，而故意犯本案有
    期徒刑以上之罪，均為累犯，依刑法第47條第1 項規定，加
    重其刑。
三、公訴意旨略以：被告甲○○除有上開經論罪科刑之2 次施用
    毒品行為外，尚有自96年1 月間起至96年3 月16日13時30分
    許採尿時往前回溯72小時內某時，在上開住處，施用第一級
    毒品海洛因多次，及自95年10月間某日起至96年3 月16日13
    時30 分 採尿時往前回溯72小時內某時，在上開住處，施用
    第二級毒品多次，均為包括一罪等語。惟查：被告甲○○於
    偵查中並未具體明確陳明其他施用毒品犯行之時間及次數，
    僅泛稱有施用毒品多次等語，亦無驗尿証明，故尚難以其自
    白具體認定其他施用毒品之犯行及次數，此外亦無證據可資
    證明被告其他施用毒品犯行之時間及次數，自難僅依被告甲
    ○○偵查中之自白遽為有罪之認定，惟公訴人既以包括一罪
    起訴，此部分爰另不另為無罪之諭知，附此敘明。
四、原審予以論科，固非無見，惟查被告甲○○所犯施用毒品罪
    之日期，在中華民國96年4 月24日以前，其所犯之施用毒品
    罪合於減刑條件，原審未及依中華民國96年罪犯減刑條例規
    定予以減刑，尚有未洽，檢察官上訴謂被告甲○○施用毒品
    在96年4 月24日以前應予減刑等語，為有理由，原判決自應
    予撤銷改判。審酌被告甲○○前於91年間先後因施用毒品案
    件，經施以強制戒治及刑之執行，又再犯本件施用毒品之罪
    ，足見其戒絕吸毒惡習之意志不堅，惟念其犯後坦承犯行，
    態度尚可，其施用毒品乃戕害自己身心健康等一切情狀，爰
    仍依原判就其施用第一級毒品部分，量處有期徒刑9 月，就
    其施用第二級毒品部分，量處有期徒刑5 月，並依中華民國
    96 年 罪犯減刑條例規定，分別減刑為有期徒刑4 月又15日
    、2 月又15日，並定其減刑後之應執行刑為有期徒刑6 月又
    15日。
據上論結，應依刑事訴訟法第369 條第1 項前段、第364 條、第
299 條第1 項前段，毒品危害防制條例第10條第1 項、第2 項，
刑法第11條、第47條第1 項、第51條第5 款，中華民國96年罪犯
減刑條例第2 條第1 項第3 款、第7 條第1 項、第2 項，判決如
主文。
本案經檢察官許月雲到庭執行職務。
中　　華　　民　　國　　96　　年　　9 　　月　　21　　日
            刑事第六庭  審判長法  官  王憲義
                              法  官  邱永貴
                              法  官  張盛喜
以上正本證明與原本無異。
施用第一級毒品部分如不服本判決應於收受本判決後10日內向本
院提出上訴書狀，其未敘述上訴理由者，並得於提起上訴後10日
內向本院補提理由書狀（均須按他造當事人之人數附繕本）「切
勿逕送上級法院」。
施用第二級毒品部分不得上訴。
中　　華　　民　　國　　96　　年　　9 　　月　　21　　日
                              書記官  林明威
附錄本件判決論罪科刑法條：
毒品危害防制條例第10條第1、2項
施用第一級毒品者，處 6 月以上 5 年以下有期徒刑。
施用第二級毒品者，處 3 年以下有期徒刑。
